---
title: "Analyse de donnees sur le Childhood Trauma Questionnaire"
output:
  html_document: default
  html_notebook: default
---

# **Introduction**
Le Childhood Trauma Questionnaire est un questionnaire developpe en 1994 par Bernstein et al. Il contient cinq echelles de maltraitance : l'abus emotionnel, l'abus physique, l'abus sexuel, la negligence emotionnelle et la negligence physique. Il existe en version longue avec 70 items et une version courte avec 28 items: 5 items par echelle et 3 items qui mesurent la minimisation du participant par rapport a ce qu'il a vecu. Les donnees utilisees ici regroupent les resultats des questionnaires de 25 etudes dans differents pays chez des participants sains ou des patients.

```{r,warning=FALSE,error=FALSE,message=FALSE}
library(readr)
library(ggplot2)
library(plyr)
library(knitr)
donnees <- read_delim("~/Léa/Cogmaster/Projet AE/Données/donnees.CSV", 
                      ";", escape_double = FALSE, trim_ws = TRUE)
```

# **Nettoyage des donnees**
Les donnees brutes telles que je les ai recuperees sur Internet n'etaient pas tres claires, j'ai donc remplace les chiffres par les categories corespondantes comme pour le genre ou la langue du questionnaire. J'ai aussi ajouté la colonne "CTQ_severity" qui n'est pas présente dans le tableau de données mais qui est utilisé dans l'article correspondant.
De plus elles contenaient beaucoup de NA. J'ai pris la decision d'enlever les lignes contenant des NA pour faciliter l'analyse de donnees par la suite et étant donné qu'il y a assez de participants pour se le permettre.


```{r}
donnees[donnees==999]<-NA
donnees<-na.omit(donnees)
donnees$CTQ_total<-donnees$PA_total+donnees$EA_total+donnees$SA_total+donnees$PN_total+donnees$EN_total
donnees$CTQ_severity<-NA
i=1
for(x in donnees[["CTQ_total"]]) {
  if(x<=36){
    donnees$CTQ_severity[i]<-1
  }
  if(x>36 & x<=51){
    donnees$CTQ_severity[i]<-2
  }
  if(x>51 & x<=68){
    donnees$CTQ_severity[i]<-3
  }
  if(x>68){
    donnees$CTQ_severity[i]<-4
  }
  i=i+1
}
donnees$Gender<-factor(donnees$Gender, levels = c(1,2), labels = c("male", "femelle"))
donnees$Population<-factor(donnees$Population, levels = c(1,2,3), labels = c("patient", "sain", "sain"))
donnees$Language<-factor(donnees$Language, levels=c(1,2,3,4,5,7,8), labels = c("anglais","allemand","suedois","coreen","neerlandais","turque","norvegien"))
donnees$PA_severity<-factor(donnees$PA_severity, levels = c(1,2,3,4), labels = c("Absence", "Faible", "Modere", "Severe"))
donnees$EA_severity<-factor(donnees$EA_severity, levels = c(1,2,3,4), labels = c("Absence", "Faible", "Modere", "Severe"))
donnees$SA_severity<-factor(donnees$SA_severity, levels = c(1,2,3,4), labels = c("Absence", "Faible", "Modere", "Severe"))
donnees$PN_severity<-factor(donnees$PN_severity, levels = c(1,2,3,4), labels = c("Absence", "Faible", "Modere", "Severe"))
donnees$EN_severity<-factor(donnees$EN_severity, levels = c(1,2,3,4), labels = c("Absence", "Faible", "Modere", "Severe"))
donnees$CTQ_severity<-factor(donnees$CTQ_severity, levels = c(1,2,3,4), labels = c("Absence", "Faible", "Modere", "Severe"))

```

# **Analyse des participants**
J'ai commence par reprendre les caracteristiques des 15997 participants donnees par la table de donnees.

### Age
Cette variable correspond a l'age où les participants ont rempli le test.
```{r}
moy_age<-mean(donnees$Age)
print(moy_age)
Age<-donnees$Age
hist(Age)
```

### Genre
```{r,warning=FALSE,error=FALSE,message=FALSE}
gender<-donnees[['Gender']]
gender<-as.numeric(gender)
female<-0
male<-0
for(x in gender) {
  if(x==1){
    male<-male+1
  }
  if(x==2){
    female<-female+1
  }
}
N=male+female
gender_of_participants<-c("male","female")
number<-c(male,female)
percentage<-c(male/N*100,female/N*100)
donnees_gender<-data.frame(gender_of_participants, number, percentage)
kable(donnees_gender)
```

### Langue du questionnaire
```{r}
origin<-donnees[['Language']]
origin<-as.numeric(origin)
english<-0
german<-0
swedish<-0
korean<-0
dutch<-0
turkish<-0
norwegian<-0
for(x in origin) {
  if(x==1){
    english<-english+1
  }
  if(x==2){
    german<-german+1
  }
  if(x==3){
    swedish<-swedish+1
  }
  if(x==4){
    korean<-korean+1
  }
  if(x==5){
    dutch<-dutch+1
  }
  if(x==6){
    turkish<-turkish+1
  }
  if(x==7){
    norwegian<-norwegian+1
  }
}

language<-c("english","german","swedish","korean","dutch","turkish","norwegian")
number<-c(english,german,swedish,korean,dutch,turkish,norwegian)
percentage<-c(english/N*100,german/N*100,swedish/N*100,korean/N*100,dutch/N*100,turkish/N*100,norwegian/N*100)
donnees_language<-data.frame(language, number, percentage)
kable(donnees_language)
Language_bar<-data.frame(language, number)
barplot(table(donnees$Language), main="Language Distribution", xlab="Language")  
```

### Sante
Ici le manque d'informations sur les patients m'a amene a separer les participants entre les categories "sains" et "patients" seulement comme fait dans le tableau de donnees. Chaque etude ne donnait que peu d'information sur la pathologie exacte de chaque participant et ce n'etait pas non plus mentionne dans le tableau de donnee brutes.
Parmi les pathologies on retrouve notamment des cas de depression, de schizophrenie, d'addiction ou d'anxiete.

```{r}
population<-donnees[['Population']]
population<-as.numeric(population)
patient<-0
healthy<-0
for(x in population) {
  if(x==1){
    patient<-patient+1
  }
  else{
    healthy<-healthy+1
  }
}
health_of_participants<-c("healthy","patient")
number<-c(healthy,patient)
percentage<-c(healthy/N*100,patient/N*100)
donnees_health<-data.frame(health_of_participants, number, percentage)
kable(donnees_health)
```


Toutes ces donnees constituent les caracteristiques de nos participants, voici un extrait de ce tableau de donnees.
```{r}
donnees_participants<-donnees[,c("Age","Gender","Language","Population" )]
kable(head(donnees_participants))
```

# **Verification des calculs**
Dans un soucis d'exactitude et pour pouvoir moi-meme me familiariser avec ce questionnaires j'ai entierement recalcule chaque echelle et je les ai ensuite comparees avec les resultats du tableau de donnees brutes.

## Creation d'un dateframe avec les resultats bruts
```{r}
donnees_questionnaires<-donnees[,c("ctq1","ctq2","ctq3","ctq4","ctq5","ctq6","ctq7","ctq8","ctq9","ctq10","ctq11","ctq12","ctq13","ctq14","ctq15","ctq16","ctq17","ctq18","ctq19","ctq20","ctq21","ctq22","ctq23","ctq24","ctq25","ctq26","ctq27","ctq28")]

```
## Inversion de certains scores
Quelques items sont notes sur une echelle inverse, par exemple une note de 1 vaut un score de 5, j'ai donc cree de nouvelles colonnes avec le nouveau resultat pour faciliter les calculs des echelles.
```{r}
donnees_questionnaires$ctq2R<-NA
i=1
for (x in donnees_questionnaires[["ctq2"]]){
  if (x==1){
    donnees_questionnaires$ctq2R[i]<-5
  }
  if (x==2){
    donnees_questionnaires$ctq2R[i]<-4
  }
  if (x==3){
    donnees_questionnaires$ctq2R[i]<-3
  }
  if (x==4){
    donnees_questionnaires$ctq2R[i]<-2
  }
  if (x==5){
    donnees_questionnaires$ctq2R[i]<-1
  }   
  else {}
  i=i+1
}
donnees_questionnaires$ctq5R<-NA
i=1
for (x in donnees_questionnaires[["ctq5"]]){
  if (x==1){
    donnees_questionnaires$ctq5R[i]<-5
  }
  if (x==2){
    donnees_questionnaires$ctq5R[i]<-4
  }
  if (x==3){
    donnees_questionnaires$ctq5R[i]<-3
  }
  if (x==4){
    donnees_questionnaires$ctq5R[i]<-2
  }
  if (x==5){
    donnees_questionnaires$ctq5R[i]<-1
  }   
  i=i+1
}
donnees_questionnaires$ctq7R<-NA
i=1
for (x in donnees_questionnaires[["ctq7"]]){
  if (x==1){
    donnees_questionnaires$ctq7R[i]<-5
  }
  if (x==2){
    donnees_questionnaires$ctq7R[i]<-4
  }
  if (x==3){
    donnees_questionnaires$ctq7R[i]<-3
  }
  if (x==4){
    donnees_questionnaires$ctq7R[i]<-2
  }
  if (x==5){
    donnees_questionnaires$ctq7R[i]<-1
  }   
  i=i+1
}
donnees_questionnaires$ctq13R<-NA
i=1
for (x in donnees_questionnaires[["ctq13"]]){
  if (x==1){
    donnees_questionnaires$ctq13R[i]<-5
  }
  if (x==2){
    donnees_questionnaires$ctq13R[i]<-4
  }
  if (x==3){
    donnees_questionnaires$ctq13R[i]<-3
  }
  if (x==4){
    donnees_questionnaires$ctq13R[i]<-2
  }
  if (x==5){
    donnees_questionnaires$ctq13R[i]<-1
  }   
  i=i+1
}
donnees_questionnaires$ctq19R<-NA
i=1
for (x in donnees_questionnaires[["ctq19"]]){
  if (x==1){
    donnees_questionnaires$ctq19R[i]<-5
  }
  if (x==2){
    donnees_questionnaires$ctq19R[i]<-4
  }  
  if (x==3){
    donnees_questionnaires$ctq19R[i]<-3
  }
  if (x==4){
    donnees_questionnaires$ctq19R[i]<-2
  }
  if (x==5){
    donnees_questionnaires$ctq19R[i]<-1
  }   
  i=i+1
}
donnees_questionnaires$ctq26R<-0
i=1
for (x in donnees_questionnaires[["ctq26"]]){
  if (x==1){
    donnees_questionnaires$ctq26R[i]<-5
  }
  if (x==2){
    donnees_questionnaires$ctq26R[i]<-4
  }
  if (x==3){
    donnees_questionnaires$ctq26R[i]<-3
  }
  if (x==4){
    donnees_questionnaires$ctq26R[i]<-2
  }
  if (x==5){
    donnees_questionnaires$ctq26R[i]<-1
  }   
  i=i+1
}
donnees_questionnaires$ctq28R<-NA
i=1
for (x in donnees_questionnaires[["ctq28"]]){
  if (x==1){
    donnees_questionnaires$ctq28R[i]<-5
  }
  if (x==2){
    donnees_questionnaires$ctq28R[i]<-4
  }
  if (x==3){
    donnees_questionnaires$ctq28R[i]<-3
  }
  if (x==4){
    donnees_questionnaires$ctq28R[i]<-2
  }
  if (x==5){
    donnees_questionnaires$ctq28R[i]<-1
  }   
  i=i+1
}
```
## Score de minimisation
Pour les trois items qui calculent la minimisation du trauma passe, ils sont scores avec un 1 si le participant a note 5, 0 sinon.
```{r}
donnees_questionnaires$ctq10D<-NA
i=1
for (x in donnees_questionnaires[["ctq10"]]){
  if (x==1){
    donnees_questionnaires$ctq10D[i]<-0
  }
  if (x==2){
    donnees_questionnaires$ctq10D[i]<-0
  }
  if (x==3){
    donnees_questionnaires$ctq10D[i]<-0
  }
  if (x==4){
    donnees_questionnaires$ctq10D[i]<-0
  }
  if (x==5){
    donnees_questionnaires$ctq10D[i]<-1
  }   
  i=i+1
}
donnees_questionnaires$ctq16D<-NA
i=1
for (x in donnees_questionnaires[["ctq16"]]){
  if (x==1){
    donnees_questionnaires$ctq16D[i]<-0
  }
  if (x==2){
    donnees_questionnaires$ctq16D[i]<-0
  }
  if (x==3){
    donnees_questionnaires$ctq16D[i]<-0
  }
  if (x==4){
    donnees_questionnaires$ctq16D[i]<-0
  }
  if (x==5){
    donnees_questionnaires$ctq16D[i]<-1
  }   
  i=i+1
}
donnees_questionnaires$ctq22D<-NA
i=1
for (x in donnees_questionnaires[["ctq22"]]){
  if (x==1){
    donnees_questionnaires$ctq22D[i]<-0
  }
  if (x==2){
    donnees_questionnaires$ctq22D[i]<-0
  }
  if (x==3){
    donnees_questionnaires$ctq22D[i]<-0
  }
  if (x==4){
    donnees_questionnaires$ctq22D[i]<-0
  }
  if (x==5){
    donnees_questionnaires$ctq22D[i]<-1
  }   
  i=i+1
}
```
## Calcul des echelles de maltraitance
```{r}
donnees_questionnaires$Score_EA<-donnees_questionnaires$ctq3+donnees_questionnaires$ctq8+donnees_questionnaires$ctq14+donnees_questionnaires$ctq18+donnees_questionnaires$ctq25
donnees_questionnaires$Score_PA<-donnees_questionnaires$ctq9+donnees_questionnaires$ctq11+donnees_questionnaires$ctq12+donnees_questionnaires$ctq15+donnees_questionnaires$ctq17
donnees_questionnaires$Score_SA<-donnees_questionnaires$ctq20+donnees_questionnaires$ctq21+donnees_questionnaires$ctq23+donnees_questionnaires$ctq24+donnees_questionnaires$ctq27
donnees_questionnaires$Score_PN<-donnees_questionnaires$ctq1+donnees_questionnaires$ctq2R+donnees_questionnaires$ctq4+donnees_questionnaires$ctq6+donnees_questionnaires$ctq26R
donnees_questionnaires$Score_EN<-donnees_questionnaires$ctq5R+donnees_questionnaires$ctq7R+donnees_questionnaires$ctq13R+donnees_questionnaires$ctq19R+donnees_questionnaires$ctq28R
donnees_questionnaires$Score_MD<-donnees_questionnaires$ctq10D+donnees_questionnaires$ctq16D+donnees_questionnaires$ctq22D
```

## Verification
On verifie que ces calculs nous donnent bien les memes resultats que sur le tableau de donnees de depart.
```{r}
all(donnees$PA_total==donnees_questionnaires$Score_PA)
all(donnees$EA_total==donnees_questionnaires$Score_EA)
all(donnees$SA_total==donnees_questionnaires$Score_SA)
all(donnees$PN_total==donnees_questionnaires$Score_PN)
all(donnees$EN_total==donnees_questionnaires$Score_EN)
all(donnees$MD_dichot==donnees_questionnaires$Score_MD)
```

# **Analyse des resultats en fonction des caracteristiques des participants**
Dans cette troisieme partie j'analyse les donnees a partir des commentaires de l'article.

## Donnees generales sur chaque echelle 
```{r}
Physical_abuse<-donnees$PA_total
moy_PA<-mean(Physical_abuse)
sd_PA<-sd(Physical_abuse)
print(moy_PA)
print(sd_PA)
hist(Physical_abuse)

Emotional_abuse<-donnees$EA_total
moy_EA<-mean(Emotional_abuse)
sd_EA<-sd(Emotional_abuse)
print(moy_EA)
print(sd_EA)
hist(Emotional_abuse)

Sexual_abuse<-donnees$SA_total
moy_SA<-mean(Sexual_abuse)
sd_SA<-sd(Sexual_abuse)
print(moy_SA)
print(sd_SA)
hist(Sexual_abuse)

Emotional_neglect<-donnees$EN_total
moy_EN<-mean(Emotional_neglect)
sd_EN<-sd(Emotional_neglect)
print(moy_EN)
print(sd_EN)
hist(Emotional_neglect)

Physical_neglect<-donnees$PN_total
moy_PN<-mean(Physical_neglect)
sd_PN<-sd(Physical_neglect)
print(moy_PN)
print(sd_PN)
hist(Physical_neglect)

Childhood_trauma_questionnaire<-donnees$CTQ_total
moy_CTQ<-mean(Childhood_trauma_questionnaire)
sd_CTQ<-sd(Childhood_trauma_questionnaire)
print(moy_CTQ)
print(sd_CTQ)
hist(Childhood_trauma_questionnaire)

Minimization<-donnees$MD_dichot
moy_MD<-mean(Minimization)
sd_MD<-sd(Minimization)
print(moy_MD)
print(sd_MD)
hist(Minimization)

moyenne_des_echelles<-c("PA_total","EA_total","SA_total","PN_total","EN_total","CTQ_total","MD_total")
moyenne<-c(moy_PA,moy_EA,moy_SA,moy_PN,moy_EN,moy_CTQ,moy_MD)
sd<-c(sd_PA,sd_EA,sd_SA,sd_PN,sd_EN,sd_CTQ,sd_MD)
donnees_echelles<-data.frame(moyenne_des_echelles,moyenne,sd)
kable(donnees_echelles)
```

## Donnees du questionnaire en fonction de la sante des participants
###Sur les echelles
```{r,warning=FALSE,error=FALSE,message=FALSE}
donnees_patient<-subset(donnees,Population=="patient",select=c(PA_total,EA_total,SA_total,PN_total,EN_total,CTQ_total,MD_dichot))
moy_PA_patient<-mean(donnees_patient$PA_total)
sd_PA_patient<-sd(donnees_patient$PA_total)
moy_EA_patient<-mean(donnees_patient$EA_total)
sd_EA_patient<-sd(donnees_patient$EA_total)
moy_SA_patient<-mean(donnees_patient$SA_total)
sd_SA_patient<-sd(donnees_patient$SA_total)
moy_EN_patient<-mean(donnees_patient$EN_total)
sd_EN_patient<-sd(donnees_patient$EN_total)
moy_PN_patient<-mean(donnees_patient$PN_total)
sd_PN_patient<-sd(donnees_patient$PN_total)
moy_CTQ_patient<-mean(donnees_patient$CTQ_total)
sd_CTQ_patient<-sd(donnees_patient$CTQ_total)
moy_MD_patient<-mean(donnees_patient$MD_dichot)
sd_MD_patient<-sd(donnees_patient$MD_dichot)

donnees_sain<-subset(donnees,Population=="sain",select=c(PA_total,EA_total,SA_total,PN_total,EN_total,CTQ_total,MD_dichot))
moy_PA_sain<-mean(donnees_sain$PA_total)
sd_PA_sain<-sd(donnees_sain$PA_total)
moy_EA_sain<-mean(donnees_sain$EA_total)
sd_EA_sain<-sd(donnees_sain$EA_total)
moy_SA_sain<-mean(donnees_sain$SA_total)
sd_SA_sain<-sd(donnees_sain$SA_total)
moy_EN_sain<-mean(donnees_sain$EN_total)
sd_EN_sain<-sd(donnees_sain$EN_total)
moy_PN_sain<-mean(donnees_sain$PN_total)
sd_PN_sain<-sd(donnees_sain$PN_total)
moy_CTQ_sain<-mean(donnees_sain$CTQ_total)
sd_CTQ_sain<-sd(donnees_sain$CTQ_total)
moy_MD_sain<-mean(donnees_sain$MD_dichot)
sd_MD_sain<-sd(donnees_sain$MD_dichot)

echelles<-c("PA_total","EA_total","SA_total","PN_total","EN_total","CTQ_total","MD_total")
moyenne_patient<-c(moy_PA_patient,moy_EA_patient,moy_SA_patient,moy_PN_patient,moy_EN_patient,moy_CTQ_patient,moy_MD_patient)
sd_patient<-c(sd_PA_patient,sd_EA_patient,sd_SA_patient,sd_PN_patient,sd_EN_patient,sd_CTQ_patient,sd_MD_patient)
moyenne_sain<-c(moy_PA_sain,moy_EA_sain,moy_SA_sain,moy_PN_sain,moy_EN_sain,moy_CTQ_sain,moy_MD_sain)
sd_sain<-c(sd_PA_sain,sd_EA_sain,sd_SA_sain,sd_PN_sain,sd_EN_sain,sd_CTQ_sain,sd_MD_sain)
donnees_echelles_sain_patient<-data.frame(echelles,moyenne_patient,sd_patient,moyenne_sain,sd_sain)
kable(donnees_echelles_sain_patient)
```

### Sur la severite
```{r}
donnees_patient_severite<-subset(donnees,Population=="patient",select=c(PA_severity,EA_severity,SA_severity,PN_severity,EN_severity,CTQ_severity))
donnees_sain_severite<-subset(donnees,Population=="sain",select=c(PA_severity,EA_severity,SA_severity,PN_severity,EN_severity,CTQ_severity))
PA_patient_severite<-table(donnees_patient_severite$PA_severity)
PA_patient_severite<-as.data.frame.table(PA_patient_severite)
EA_patient_severite<-table(donnees_patient_severite$EA_severity)
EA_patient_severite<-as.data.frame.table(EA_patient_severite)
SA_patient_severite<-table(donnees_patient_severite$SA_severity)
SA_patient_severite<-as.data.frame.table(SA_patient_severite)
PN_patient_severite<-table(donnees_patient_severite$PN_severity)
PN_patient_severite<-as.data.frame.table(PN_patient_severite)
EN_patient_severite<-table(donnees_patient_severite$EN_severity)
EN_patient_severite<-as.data.frame.table(EN_patient_severite)
CTQ_patient_severite<-table(donnees_patient_severite$CTQ_severity)
CTQ_patient_severite<-as.data.frame.table(CTQ_patient_severite)
PA_sain_severite<-table(donnees_sain_severite$PA_severity)
PA_sain_severite<-as.data.frame.table(PA_sain_severite)
EA_sain_severite<-table(donnees_sain_severite$EA_severity)
EA_sain_severite<-as.data.frame.table(EA_sain_severite)
SA_sain_severite<-table(donnees_sain_severite$SA_severity)
SA_sain_severite<-as.data.frame.table(SA_sain_severite)
PN_sain_severite<-table(donnees_sain_severite$PN_severity)
PN_sain_severite<-as.data.frame.table(PN_sain_severite)
EN_sain_severite<-table(donnees_sain_severite$EN_severity)
EN_sain_severite<-as.data.frame.table(EN_sain_severite)
CTQ_sain_severite<-table(donnees_sain_severite$CTQ_severity)
CTQ_sain_severite<-as.data.frame.table(CTQ_sain_severite)

echantillon<-c("PA-sain","PA-patient","EA-sain","EA-patient","SA-sain","SA-patient","PN-sain","PN-patient","EN-sain","EN-patient","CTQ-sain","CTQ-patient")
absence<-c(PA_sain_severite[1,2],PA_patient_severite[1,2],EA_sain_severite[1,2],EA_patient_severite[1,2],SA_sain_severite[1,2],SA_patient_severite[1,2],PN_sain_severite[1,2],PN_patient_severite[1,2],EN_sain_severite[1,2],EN_patient_severite[1,2],CTQ_sain_severite[1,2],CTQ_patient_severite[1,2])
absence_percentage<-c(round(PA_sain_severite[1,2]/11375*100,1),round(PA_patient_severite[1,2]/4622*100,1),round(EA_sain_severite[1,2]/11375*100,1),round(EA_patient_severite[1,2]/4622*100,1),round(SA_sain_severite[1,2]/11375*100,1),round(SA_patient_severite[1,2]/4622*100,1),round(PN_sain_severite[1,2]/11375*100,1),round(PN_patient_severite[1,2]/4622*100,1),round(EN_sain_severite[1,2]/11375*100,1),round(EN_patient_severite[1,2]/4622*100,1),round(CTQ_sain_severite[1,2]/11375*100,1),round(CTQ_patient_severite[1,2]/4622*100,1))
faible<-c(PA_sain_severite[2,2],PA_patient_severite[2,2],EA_sain_severite[2,2],EA_patient_severite[2,2],SA_sain_severite[2,2],SA_patient_severite[2,2],PN_sain_severite[2,2],PN_patient_severite[2,2],EN_sain_severite[2,2],EN_patient_severite[2,2],CTQ_sain_severite[2,2],CTQ_patient_severite[2,2])
faible_percentage<-c(round(PA_sain_severite[2,2]/11375*100,1),round(PA_patient_severite[2,2]/4622*100,1),round(EA_sain_severite[2,2]/11375*100,1),round(EA_patient_severite[2,2]/4622*100,1),round(SA_sain_severite[2,2]/11375*100,1),round(SA_patient_severite[2,2]/4622*100,1),round(PN_sain_severite[2,2]/11375*100,1),round(PN_patient_severite[2,2]/4622*100,1),round(EN_sain_severite[2,2]/11375*100,1),round(EN_patient_severite[2,2]/4622*100,1),round(CTQ_sain_severite[2,2]/11375*100,1),round(CTQ_patient_severite[2,2]/4622*100,1))
modere<-c(PA_sain_severite[3,2],PA_patient_severite[3,2],EA_sain_severite[3,2],EA_patient_severite[3,2],SA_sain_severite[3,2],SA_patient_severite[3,2],PN_sain_severite[3,2],PN_patient_severite[3,2],EN_sain_severite[3,2],EN_patient_severite[3,2],CTQ_sain_severite[3,2],CTQ_patient_severite[3,2])
modere_percentage<-c(round(PA_sain_severite[3,2]/11375*100,1),round(PA_patient_severite[3,2]/4622*100,1),round(EA_sain_severite[3,2]/11375*100,1),round(EA_patient_severite[3,2]/4622*100,1),round(SA_sain_severite[3,2]/11375*100,1),round(SA_patient_severite[3,2]/4622*100,1),round(PN_sain_severite[3,2]/11375*100,1),round(PN_patient_severite[3,2]/4622*100,1),round(EN_sain_severite[3,2]/11375*100,1),round(EN_patient_severite[3,2]/4622*100,1),round(CTQ_sain_severite[3,2]/11375*100,1),round(CTQ_patient_severite[3,2]/4622*100,1))
severe<-c(PA_sain_severite[4,2],PA_patient_severite[4,2],EA_sain_severite[4,2],EA_patient_severite[4,2],SA_sain_severite[4,2],SA_patient_severite[4,2],PN_sain_severite[4,2],PN_patient_severite[4,2],EN_sain_severite[4,2],EN_patient_severite[4,2],CTQ_sain_severite[4,2],CTQ_patient_severite[4,2])
severe_percentage<-c(round(PA_sain_severite[4,2]/11375*100,1),round(PA_patient_severite[4,2]/4622*100,1),round(EA_sain_severite[4,2]/11375*100,1),round(EA_patient_severite[4,2]/4622*100,1),round(SA_sain_severite[4,2]/11375*100,1),round(SA_patient_severite[4,2]/4622*100,1),round(PN_sain_severite[4,2]/11375*100,1),round(PN_patient_severite[4,2]/4622*100,1),round(EN_sain_severite[4,2]/11375*100,1),round(EN_patient_severite[4,2]/4622*100,1),round(CTQ_sain_severite[4,2]/11375*100,1),round(CTQ_patient_severite[4,2]/4622*100,1))
donnees_severite_sain_patient<-data.frame(echantillon,absence,absence_percentage,faible,faible_percentage,modere,modere_percentage,severe,severe_percentage)
kable(donnees_severite_sain_patient)
```


```{r}
ggplot(data=donnees) +
  geom_boxplot(aes(x=Population,y=EA_total), varwidth = TRUE)+
  facet_wrap(~Language)
```

```{r}

```
