---
title: "Analyse de données sur le Childhood Trauma Questionnaire"
output:
  html_document: default
  html_notebook: default
---

# **Introduction**
Le Childhood Trauma Questionnaire est un questionnaire developpe en 1994 par Bernstein et al. Il contient cinq échelles de maltraitance : l'abus emotionnel, l'abus physique, l'abus sexuel, la negligenceemotionnelle et la negligence physique. Il existe en version longue avec 70 items et une version courte avec 28 items, 5 items par échelle et 3 items qui mesurent la minimisation du participant par rapport a ce qu'il a vecu. Ces données regroupe les resultats des questionnaires de 25 etudes dans differents pays chez des participants sains ou des patients.

```{r}
library(readr)
library(ggplot2)
library(plyr)
library(knitr)
donnees <- read_delim("~/Léa/Cogmaster/Projet AE/Données/donnees.CSV", 
                      ";", escape_double = FALSE, trim_ws = TRUE)
```

# **Nettoyage des données**
Les données brutes telles que je les ai récupérées sur Internet n'étaient pas très claires, j'ai donc remplacer les chiffres par les catégories comme pour le genre ou la langue du questionnaire.
De plus elles contenaient beaucoup de NA. J'ai pris la décision d'enlever les lignes contenant des NA pour faciliter l'analyse de données par la suite.


```{r}
donnees[donnees==999]<-NA
donnees<-na.omit(donnees)
donnees$Gender<-factor(donnees$Gender, levels = c(1,2), labels = c("male", "female"))
donnees$Population<-factor(donnees$Population, levels = c(1,2,3), labels = c("patient", "healthy", "healthy"))
donnees$Language<-factor(donnees$Language, levels=c(1,2,3,4,5,7,8), labels = c("english","german","swedish","korean","dutch","turkish","norwegian"))

```

# **Analyse des participants**
J'ai commencé par reprendre les caractéristiques des 15997 participants données par la table de données.

### Age
Cette variable correspond à l'âge où les participants ont rempli le test.
```{r}
moy_age<-mean(donnees$Age)
print(moy_age)
Age<-donnees$Age
hist(Age)
```

### Genre
```{r}
gender<-donnees[['Gender']]
gender<-as.numeric(gender)
female<-0
male<-0
for(x in gender) {
  if(x==1){
    male<-male+1
  }
  if(x==2){
    female<-female+1
  }
}
N=male+female
gender_of_participants<-c("male","female")
number<-c(male,female)
percentage<-c(male/N*100,female/N*100)
donnees_gender<-data.frame(gender_of_participants, number, percentage)
kable(donnees_gender)
```

### Langue du questionnaire
```{r}
origin<-donnees[['Language']]
origin<-as.numeric(origin)
english<-0
german<-0
swedish<-0
korean<-0
dutch<-0
turkish<-0
norwegian<-0
for(x in origin) {
  if(x==1){
    english<-english+1
  }
  if(x==2){
    german<-german+1
  }
  if(x==3){
    swedish<-swedish+1
  }
  if(x==4){
    korean<-korean+1
  }
  if(x==5){
    dutch<-dutch+1
  }
  if(x==6){
    turkish<-turkish+1
  }
  if(x==7){
    norwegian<-norwegian+1
  }
}

language<-c("english","german","swedish","korean","dutch","turkish","norwegian")
number<-c(english,german,swedish,korean,dutch,turkish,norwegian)
percentage<-c(english/N*100,german/N*100,swedish/N*100,korean/N*100,dutch/N*100,turkish/N*100,norwegian/N*100)
donnees_language<-data.frame(language, number, percentage)
kable(donnees_language)
Language_bar<-data.frame(language, number)

barplot(table(donnees$Language), main="Language Distribution", xlab="Language")  
```

### Santé
Ici le manque d'informations sur les patients m'a amené à séparer les participants entre les catégories "sains" et "patients". Chaque étude ne donnait que peu d'information sur la pathologie exacte de chaque participant et ce n'était pas non plus mentionné dans le tableau de donnée brut.
Parmi les pathologies on retrouve notamment des cas de dépression, de schizophrénie, d'addiction ou d'anxiété.

```{r}
population<-donnees[['Population']]
population<-as.numeric(population)
patient<-0
healthy<-0
for(x in population) {
  if(x==1){
    patient<-patient+1
  }
  else{
    healthy<-healthy+1
  }
}
health_of_participants<-c("healthy","patient")
number<-c(healthy,patient)
percentage<-c(healthy/N*100,patient/N*100)
donnees_health<-data.frame(health_of_participants, number, percentage)
kable(donnees_health)
```
Toutes ces données constituent les caractéristiques de nos participants, voici un extrait de ce tableau de données.
```{r}
donnees_participants<-donnees[,c("Age","Gender","Language","Population" )]
kable(head(donnees_participants))
```

# **Vérification des calculs**

## Création d'un dateframe avec les résultats bruts
```{r}
donnees_questionnaires<-donnees[,c("ctq1","ctq2","ctq3","ctq4","ctq5","ctq6","ctq7","ctq8","ctq9","ctq10","ctq11","ctq12","ctq13","ctq14","ctq15","ctq16","ctq17","ctq18","ctq19","ctq20","ctq21","ctq22","ctq23","ctq24","ctq25","ctq26","ctq27","ctq28")]

```
## Inversion de certains scores
Quelques items sont notés sur une échelle inverse, par exemple une note de 1 vaut un score de 5.
```{r}
donnees_questionnaires$ctq2R<-NA
i=1
for (x in donnees_questionnaires[["ctq2"]]){
  if (x==1){
    donnees_questionnaires$ctq2R[i]<-5
  }
  if (x==2){
    donnees_questionnaires$ctq2R[i]<-4
  }
  if (x==3){
    donnees_questionnaires$ctq2R[i]<-3
  }
  if (x==4){
    donnees_questionnaires$ctq2R[i]<-2
  }
  if (x==5){
    donnees_questionnaires$ctq2R[i]<-1
  }   
  else {}
  i=i+1
}
donnees_questionnaires$ctq5R<-NA
i=1
for (x in donnees_questionnaires[["ctq5"]]){
  if (x==1){
    donnees_questionnaires$ctq5R[i]<-5
  }
  if (x==2){
    donnees_questionnaires$ctq5R[i]<-4
  }
  if (x==3){
    donnees_questionnaires$ctq5R[i]<-3
  }
  if (x==4){
    donnees_questionnaires$ctq5R[i]<-2
  }
  if (x==5){
    donnees_questionnaires$ctq5R[i]<-1
  }   
  i=i+1
}
donnees_questionnaires$ctq7R<-NA
i=1
for (x in donnees_questionnaires[["ctq7"]]){
  if (x==1){
    donnees_questionnaires$ctq7R[i]<-5
  }
  if (x==2){
    donnees_questionnaires$ctq7R[i]<-4
  }
  if (x==3){
    donnees_questionnaires$ctq7R[i]<-3
  }
  if (x==4){
    donnees_questionnaires$ctq7R[i]<-2
  }
  if (x==5){
    donnees_questionnaires$ctq7R[i]<-1
  }   
  i=i+1
}
donnees_questionnaires$ctq13R<-NA
i=1
for (x in donnees_questionnaires[["ctq13"]]){
  if (x==1){
    donnees_questionnaires$ctq13R[i]<-5
  }
  if (x==2){
    donnees_questionnaires$ctq13R[i]<-4
  }
  if (x==3){
    donnees_questionnaires$ctq13R[i]<-3
  }
  if (x==4){
    donnees_questionnaires$ctq13R[i]<-2
  }
  if (x==5){
    donnees_questionnaires$ctq13R[i]<-1
  }   
  i=i+1
}
donnees_questionnaires$ctq19R<-NA
i=1
for (x in donnees_questionnaires[["ctq19"]]){
  if (x==1){
    donnees_questionnaires$ctq19R[i]<-5
  }
  if (x==2){
    donnees_questionnaires$ctq19R[i]<-4
  }  
  if (x==3){
    donnees_questionnaires$ctq19R[i]<-3
  }
  if (x==4){
    donnees_questionnaires$ctq19R[i]<-2
  }
  if (x==5){
    donnees_questionnaires$ctq19R[i]<-1
  }   
  i=i+1
}
donnees_questionnaires$ctq26R<-0
i=1
for (x in donnees_questionnaires[["ctq26"]]){
  if (x==1){
    donnees_questionnaires$ctq26R[i]<-5
  }
  if (x==2){
    donnees_questionnaires$ctq26R[i]<-4
  }
  if (x==3){
    donnees_questionnaires$ctq26R[i]<-3
  }
  if (x==4){
    donnees_questionnaires$ctq26R[i]<-2
  }
  if (x==5){
    donnees_questionnaires$ctq26R[i]<-1
  }   
  i=i+1
}
donnees_questionnaires$ctq28R<-NA
i=1
for (x in donnees_questionnaires[["ctq28"]]){
  if (x==1){
    donnees_questionnaires$ctq28R[i]<-5
  }
  if (x==2){
    donnees_questionnaires$ctq28R[i]<-4
  }
  if (x==3){
    donnees_questionnaires$ctq28R[i]<-3
  }
  if (x==4){
    donnees_questionnaires$ctq28R[i]<-2
  }
  if (x==5){
    donnees_questionnaires$ctq28R[i]<-1
  }   
  i=i+1
}
```
## Score de minimisation
Pour les trois items qui calculent la minimisation du trauma passé, ils sont scorés avec un 1 si le participant a noté 5, 0 sinon.
```{r}
donnees_questionnaires$ctq10D<-NA
i=1
for (x in donnees_questionnaires[["ctq10"]]){
  if (x==1){
    donnees_questionnaires$ctq10D[i]<-0
  }
  if (x==2){
    donnees_questionnaires$ctq10D[i]<-0
  }
  if (x==3){
    donnees_questionnaires$ctq10D[i]<-0
  }
  if (x==4){
    donnees_questionnaires$ctq10D[i]<-0
  }
  if (x==5){
    donnees_questionnaires$ctq10D[i]<-1
  }   
  i=i+1
}
donnees_questionnaires$ctq16D<-NA
i=1
for (x in donnees_questionnaires[["ctq16"]]){
  if (x==1){
    donnees_questionnaires$ctq16D[i]<-0
  }
  if (x==2){
    donnees_questionnaires$ctq16D[i]<-0
  }
  if (x==3){
    donnees_questionnaires$ctq16D[i]<-0
  }
  if (x==4){
    donnees_questionnaires$ctq16D[i]<-0
  }
  if (x==5){
    donnees_questionnaires$ctq16D[i]<-1
  }   
  i=i+1
}
donnees_questionnaires$ctq22D<-NA
i=1
for (x in donnees_questionnaires[["ctq22"]]){
  if (x==1){
    donnees_questionnaires$ctq22D[i]<-0
  }
  if (x==2){
    donnees_questionnaires$ctq22D[i]<-0
  }
  if (x==3){
    donnees_questionnaires$ctq22D[i]<-0
  }
  if (x==4){
    donnees_questionnaires$ctq22D[i]<-0
  }
  if (x==5){
    donnees_questionnaires$ctq22D[i]<-1
  }   
  i=i+1
}
```
## Calcul des échelles de maltraitance
```{r}
donnees_questionnaires$Score_emotional_abuse<-donnees_questionnaires$ctq3+donnees_questionnaires$ctq8+donnees_questionnaires$ctq14+donnees_questionnaires$ctq18+donnees_questionnaires$ctq25

donnees_questionnaires$Score_physical_abuse<-donnees_questionnaires$ctq9+donnees_questionnaires$ctq11+donnees_questionnaires$ctq12+donnees_questionnaires$ctq15+donnees_questionnaires$ctq17

donnees_questionnaires$Score_sexual_abuse<-donnees_questionnaires$ctq20+donnees_questionnaires$ctq21+donnees_questionnaires$ctq23+donnees_questionnaires$ctq24+donnees_questionnaires$ctq27

donnees_questionnaires$Score_physical_neglect<-donnees_questionnaires$ctq1+donnees_questionnaires$ctq2R+donnees_questionnaires$ctq4+donnees_questionnaires$ctq6+donnees_questionnaires$ctq26R

donnees_questionnaires$Score_emotional_neglect<-donnees_questionnaires$ctq5R+donnees_questionnaires$ctq7R+donnees_questionnaires$ctq13R+donnees_questionnaires$ctq19R+donnees_questionnaires$ctq28R

donnees_questionnaires$Score_minimization<-donnees_questionnaires$ctq10D+donnees_questionnaires$ctq16D+donnees_questionnaires$ctq22D
kable(head(donnees_questionnaires))
```
## Vérification
On vérifie que ces calculs nous donnent bien les mêmes résultats que sur le tableau de données de départ.


# **Analyse des résultats en fonction des caractéristiques des participants**
```{r}

```




